臺灣屏東地方法院民事裁定　九十一年度小上字第一七號
　　上　訴　人　甲○○
　　被上訴人　　乙○○○○○○○○○○水管理委員會
　　法定代理人　林金水江
右當事人間因給付水費事件，上訴人對於中華民國九十一年六月二十六日本院九十一
年度屏小字第七二號第一審判決提起上訴，本院裁定如左：
    主      文
上訴駁回。
第二審訴訟費用新台幣貳佰肆拾柒元由上訴人負擔。
    理      由
一、按對於小額程序之第一審判決之上訴，非以其違背法令為理由，不得為之。其上
    訴狀內應記載上訴理由，表明原判決所違背之法令及其具體內容及依訴訟資料可
    認為原判決有違背法令之具體事實，民事訴訟法第四百三十六條之二十四第二項
    、第四百三十六條之二十五分別定有明文。而依民事訴訟法第四百三十六條之三
    十二第二項準用同法第四百六十八條、第四百六十九第一至五款規定，判決不適
    用法規或適用不當者，為違背法令；判決有第四百六十九條第一至五款（不包括
    第六款之判決不備理由或理由矛盾）之一者，為當然違背法令。是當事人提起上
    訴，如依民事訴訟法第四百六十八條規定，以第二審判決有不適用法規或適用法
    規不當為理由時，其上訴狀或理由書應表明該判決所違背之法令條項，或有關判
    例、解釋字號，或成文法以外之習慣或法理等及其具體內容，暨係依何訴訟資料
    合於該違背法令之具體事實。如以民事訴訟法第四百六十九條所列第一款至第五
    款情形為理由時，其上訴狀或理由書，應表明該判決有合於各該條款規定情形之
    具體內容，及係依何訴訟資料合於該違背法令之具體事實。上訴狀或理由書如非
    依上述方法表明，或其所表明者，顯與上開法條規定之情形不合時，即難認為已
    合法表明上訴理由，其上訴自非合法。
二、本件上訴意旨略以：（一）法院對於當事人在言詞辯論終結前提出之事實及聲明
    證據，足以影響判決基礎者，應於判決理由項下，逐項論列，不得稍有疏略，否
    則，即有判決不備理由之違法情形。（二）屏東縣鹽埔鄉高朗村究竟誰有權經營
    及收取水費，歷來即有訴外人「簡易自來水管理委員會」以及被上訴人「飲用水
    管理委員會」二派之爭。就此爭執，原審所引用之前案判決固有其參考價值。但
    鈞院八十九年度簡上字第八○號判決，已據該案當事人提出之證據，認定該水井
    係由簡易自來水管理委員會與廠商簽定契約而鑿，且屏東縣鹽埔鄉公所亦曾提供
    補助，並有六至七百名村民已與訴外人「簡易自來水管理委員會」簽定供水契約
    ，而訴外人林慶田均以訴外人「簡易自來水管理委員會」之名義收取水費。故該
    自來水供應地之土地所有權人及使用收益人均與上訴人無關，其上之機房、辦公
    室、水井及水塔等設施亦為訴外人「簡易自來水管理委員會」所鳩資興建。姑且
    不論「簡易自來水管理委員會」組織是否合法，被上訴人既無水井、水塔等供水
    設施，亦無供水土地之使用權利，且未與廠商簽約鑿井，再加上並無水權狀，可
    合法提供水源，又未與各用水戶簽定用水契約，在沒有任何設備、權利之下，「
    買空賣空」而謂有收取水費之權利，如何令人心服。
    （三）上訴人在第一審審理中已表示有前述最新之判決，且該案卷內亦有前述有
    利於上訴人之判決正本資料，原審卻未予採納，復又不說明未予採納之理由，其
    判決理由不備，為違背法令云云。
三、經查上訴人雖以原判決違背法令為由提起本件上訴；惟觀其上訴狀所載意旨，均
    係就原審取捨證據、認定事實之職權行使，指摘其為不當，或以於小額程序裁判
    中非屬當然違背法令之民事訴訟法第四百六十九條第六款所列事由，指摘原審判
    決違背法令，均非依首揭相關規定具體表明，或其所表明者，顯與上開法條規定
　　之情形不合，即難認為合法。依首揭說明，其上訴為不合法，應予駁回。
四、本件為小額訴訟裁定，應依職權確定其訴訟費用額。包括第二審裁判費新台幣一
    百一十一元，送達費用及本件程序費用一百三十六元，確定如主文第二項所示之
    金額，應由上訴人負擔。
據上結論，依民事訴訟法第四百三十六條之三十二第二項、第四百四十四條第一項、
第九十五條、第七十八條，裁定如主文。
中　　　華　　　民　　　國　　九十一　　年　　　九　　　月　　十八　　　日
　　　　　　　　　　　　　　　　　　　　臺灣屏東地方法院民事第二庭
~B審判長法官　阮世賢
~B法　　　官　賴秀雯
~B法　　　官　胡晏彰
右為正本係照原本作成。
本件不得抗告。
~B書　記　官　謝天祥
中　　　華　　　民　　　國　　九十一　　年　　　九　　　月　　十八　　　日
